Inventaris van het archief van de Nederlandse Vereniging voor Revalidatie en voorgangers, 1899-1984
Nationaal Archief, Den Haag
Nederlandse Vereniging voor Revalidatie
Ned. Vereniging voor Revalidatie
1899-1984
I27115
9.00 meter; 127 inventarisnummers.
Normale geschreven, getypte en gedrukte documenten, geen bijzondere handschriften.
Nationaal Archief, Den Haag
Vereeniging tot verzorging van gebrekkige en mismaakte kinderen in Nederland
Centrale Vereeniging voor Lichamelijk Gebrekkigen
Nederlandse Centrale Vereniging voor Gebrekkigenzorg
Nederlandse Centrale Vereniging ter bevordering van de Revalidatie
Het archief van de Nederlandse Vereniging voor Revalidatie en voorgangers bevat vergaderstukken, correspondentie, (wetenschappelijke) publicaties op het gebied van geneeskunde en orthopedie, en diverse stukken en publicaties in verband met arbeidsongeschiktheid, revalidatie, (woon-)voorzieningen voor invaliden, gehandicaptenzorg en regeringsnota's over het gehandicaptenbeleid.
Archiefvorming
Geschiedenis van de archiefvormer
De geschiedenis van de Nederlandse Vereniging voor Revalidatie is in perioden onder te verdelen:
1889-1925 De periode van de Vereeniging tot verzorging van gebrekkige en mismaakte kinderen in Nederland
1926-1952 De periode van de Centrale Vereniging voor Lichamelijk Gebrekkigen (CVLG)
1953-1964 De periode van de Nederlandse Centrale Vereniging voor Gebrekkigenzorg (NCVG)
1970 De periode van de Nederlandse Centrale Vereniging ter bevordering van de Revalidatie (NCVR)
1971-1980 De periode van de Nederlandse Vereniging voor Revalidatie (NVR).
1981-1984 De periode waarin de NVR een onderdeel was van het Nationaal Orgaan Gehandicaptenbeleid (NOG).
Geschiedenis van het archiefbeheer
De verwerving van het archief
Het archief is voor langere tijd in beheer, niet in eigendom verkregen.
Inhoud en structuur van het archief
2.19
Ordening van het archief
De archieven zijn als volgt geordend:
De stukken, die H. Dietz onder A-D beschreef zijn chronologisch geordend en van een inhoudsopgave voorzien. Deze inhoudsopgave is in deze lijst overgenomen.
De stukken van de Nederlandse Vereniging voor Revalidatie, beschreven onder E-F., zijn geordend volgens een registratuurplan met een door de vereniging ontworpen praktijkcode. Later is deze code herzien, zodat er tussen de archiefstukken tabs voorkomen met andere numerieke rubrieksaanduidingen dan in deze lijst zijn aangegeven.
Deze rubrieksaanduiding bestaat uit de volgende hoofdgroepen:
Structuur en structuurwijzigingen
Bestuurlijke organen
Leden van de NVR
Vertegenwoordigingen (door de administratie niet toegepast).
Financiering, medewerkers, gebouw
Kontakten met de overheid
Internationale kontakten
Voorlichting
De rubrieksaanduiding van deze lijst correspondeerde met de nummering op de ruggen van archiefordners, een aanduiding die voor de administratie volstond, omdat de stukken dan "bij oogopslag" te vinden waren. Met de verwijdering van de ordners verdween ook deze nummering.
Aanwijzingen voor de gebruiker
Openbaarheidsbeperkingen
Volledig openbaar.
Materiële beperkingen
Aanvraaginstructie
Openbare archiefstukken kunnen online worden aangevraagd en gereserveerd. U kunt dit ook via de terminals in de studiezaal van het Nationaal Archief doen. Om te kunnen reserveren dient u de volgende stappen te volgen:
U maakt een profiel aan op www.gahetna.nl, en logt vervolgens in
Via de archiefinventaris (alleen de beschrijvingen met rode nummers) selecteert u het gewenste archiefstuk door op de knop 'Reserveren' te klikken
In het volgende scherm geeft u aan op welke dag u het archiefstuk wilt inzien
Indien u zich bevindt in de studiezaal en een tafelnummer heeft ontvangen kunt u dit nummer vermelden. Als u geen tafelnummer heeft kunt u tafelnummer 777 laten staan
Vervolgens bevestigt u uw reservering door deze te versturen.
Verwant materiaal
Beschikbaarheid van kopieën
Afgescheiden archiefmateriaal
Het archief is niet volledig overgedragen. Buiten de overdracht zijn gehouden de stukken van de NVR, rubriek 7 en 8 en enkele "ongesorteerde ordners", alsmede de hoofdrubrieken G en H van de lijst-Dietz.
Stukken van de NVR uit de periode 1980-1984 kunnen zich ook nog in het archief van het Nationaal Orgaan Gehandicaptenbeleid bevinden, dat op dit moment ongeordend bij de Nederlandse Gehandicaptenraad in Utrecht berust.
LIJST VAN NIET OVERGEDRAGEN STUKKEN:
Hoofdrubriek E-F
Rubriek 7: Internationale kontakten
* Ordners 121 t/m 146 (oude nummers)
7.1 Algemeen
7.2 Kontakten met internationale organisaties
7.3 Internationale conferenties
7.4 Rehabilitation International
7.4.1 Algemeen
7.4.2 Wereldcongressen
7.4.3 Andere congressen van R.I.
7.4.4 Leden, Assembly, Council, Executive committee
7.4.4.3 Assembly
7.4.4.4 Council
7.4.4.5 Executive committee
7.4.6 National secretaries
7.4.7 R.I. Information Services, Heidelberg
7.4.10 Financiën van R.I.
Rubriek 8: Voorlichting
* Ordners 147 t/m 158 (oude nummers)
Twaalf ongesorteerde ordners, 1970-1984
Beschrijving van de series en archiefbestanddelen
- Archief van de Vereeniging tot verzorging van gebrekkige en mismaakte kinderen in Nederland, 1899-1925, A
  - Alle stukken., 1899-1925; 1; 1 omslag
    - De verzorging der gebrekkigen en mismaakten; voordracht gehouden in de Algemeene Vergadering der Ned. Maatschappij tot bevordering der Geneeskunst te Arnhem op Dinsdag 4 juli 1899; door Dr. W. Renssen. Gepubliceerd in:..............., A-1899-1
    - Uittreksel uit de notulen van de bestuursvergaderingen van de Vereeniging tot verzorging van gebrekkige en mismaakte kinderen in Nederland, en van de Centrale Vereniging voor Lichamelijk Gebrekkigen vanaf 29 december 1899 tot 22 februari 1936. 31 blz. Herkomst onbekend., A-1899-2
    - Samenvatting van bestuursnotulen van de Vereeniging en van de CVLG, 29 december 1899 tot 11 juli 1935, vervaardigd door Dr. Lakeman in 1959 ter gelegenheid van de viering van het 60-jarig bestaan van de vereniging. 8 blz., A-1899-3
    - Statuten van de Adriaan-Stichting Rotterdam, 21 september 1912. 5 blz., A-1912-1
    - Excerpten uit oude jaarverslagen van de Johannastichting, Arnhem, 1917 t/m 1931; + Excerpt uit het jaarverslag van de Adriaan-Stichting, Rotterdam, 1921. 2 blz., A-1917-1
    - Internationaal Orthopaedisch Congres; Bericht in de Nieuwe Rotterdamsche Courant, 25-5-1923, blz. 1., A-1923-1
    - Adriaan-Stichting, inrichting voor lichamelijkgebrekkige kinderen te Hillegersberg, 24 april 1914 - 23 april 1924; door J. van Assen.In: Tijdschrift voor Sociale Geneeskunde, september 1924, blz. 200 - 206., A-1924-1
    - Op den economischen uitkijk; artikel van de toenmalige voorzitter Smissaert over het werk van de Vereeniging. In: De Groene Amsterdammer, nr. 2534, ca. 1925. 1 blz., A-1925-1
    - Verzorging en genezing van misvormden; door A.E. Groll, secretaresse-penningmeester van de Vereniging voor Misvormden te Leiden. In: Nieuwe Rotterdamsche Courant, 2-12-1925, blz. 1+2., A-1925-2
    - Bericht in het Utrechtsch Dagblad van 14 december 1925, blz. 3, naar aanleiding van een bijeenkomst waar het werk van de Vereeniging werd uitgelegd., A-1925-3
    - Diverse stukken uit de periode 1899-1925., A-1925-4
- Archief van de Centrale Vereeniging voor Lichamelijk Gebrekkigen, 1926-1952, B
  - B1 Diverse stukken., 1926-1952; 2
    Zie A.1.2, A.1.3 en A.1.4 (Samenvattingen van bestuursnotulen, die ook op deze periode betrekking hebben)
    - Statuten van de Centrale Vereeniging voor Lichamelijk Gebrekkigen; bijvoegsel bij de Nederlandsche Staatscourant van Dinsdag 15 juni 1926, nr. 113; Koninklijk Besluit 26 april 1926, nr. 57.(2 ex.)., B-1926-1
    - Rapport over het probleem van 'De zorg voor de misvormden' in Nederland, uitgebracht door de Jeugdwerkcommissie der Rotaryclub Den Haag, 1926. 9 blz., B-1926-2
    - Notulen van de vergadering van Rotary op 18 december 1926 over bovengenoemd rapport. 11 blz., B-1926-3
    - Brief van de heer Smissaert (voorzitter) aan de bestuursleden van de CVLG, dd. 3-1-1927. Betreft: Rotary-actie voor lichamelijk gebrekkigen., B-1927-1
    - Brief van de heren Smissaert (voorzitter) en Van Asch van Wyck (secretaris) aan de bestuursleden van de CVLG, dd. 27-4-1927. Betreft: Brochure van de Jeugd-Commissie van Rotary-Nederland., B-1927-2
    - Hoe zorgt Nederland voor zijn lichamelijk gebrekkigen? Een oproep tot steun van de Centrale Vereeniging voor Lichamelijk Gebrekkigen. Den Haag, Mouton & Co., mei 1927. 22 blz., foto's (2 versies: 1 x concept en 1 x definitief met begeleidend schrijven aan de lezer)., B-1927-3
    - Uittreksel uit de notulen van de vergaderingen van de 'Werkcommissie' (een soort dagelijks bestuur) van 9-11-1927 t/m 11-7-1935., B-1927-4
    - Het lichamelijk gebrekkige en misvormde kind; door Dr. J. van Assen Jzn.; uitgesproken tijdens de 16e algemene vergadering van de Algemene Nederlandse Vereniging Het Groene Kruis. In: Ons Groene Kruis, 1927, nr. 11, blz. 10-16. (kopie)., B-1927-5
    - Zorg voor lichamelijk-gebrekkigen; no. 2 der geschriften van de Centrale Vereeniging voor Lichamelijk Gebrekkigen. Oktober 1928. 8 blz., foto's. (2 ex.)., B-1928-1
    - Handelingen van het AVO-congres, Amsterdam, 8 - 12 october 1928. 356 blz. (In bibliotheek Gehandicaptenraad onder nummer 3 E 40)., B-1928-2
  - Diverse stukken., 1929-1939; 3
    - De zorg voor lichamelijk-gebrekkigen uit sociaal, economisch en medisch oogpunt; door Dr. J. van Assen Jzn.; nr. 3 der geschriften van de Centrale Vereeniging voor Lichamelijk-Gebrekkigen. Den Haag, Mouton, 1929. 99 blz., foto's. (2 ex.)., B-1929-1
    - Brief van H.L. Fagel aan de heer Van Asch van Wyck, dd. 10-3-1930. Betreft: Samenwerking CVLG en Instituut voor Praeventieve Geneeskunde., B-1930-1
    - Stukken betreffende het Tweede Internationale Congres voor hulp aan lichamelijk gebrekkigen, gehouden van 29 juni - 3 juli 1931. (6 stukken), B-1931-1
    - Assen, J. van. Leerboek der orthopaedie. Haarlem, Bohn, 1931. 303 blz., B-1931-3
    - Financiële stukken (winst- en verliesrekeningen en balansen) over de jaren 1935 t/m 1939., B-1935-1
    - Grootboek 1935 - 1945 (Met alle financiële handelingen in die jaren, zeer nauwkeurig bijgehouden)., B-1935-2
    - Jaarverslag 1936 van de Nederlandsche Vereeniging Vacantieoord voor Lichamelijk Gebrekkigen, afdeeling Rotterdam. 9 blz., foto's., B-1936-1
    - Forward throughout the world; proceedings of the third world congress of the workers for the crippled. Budapest, 28 juni - 5 juli 1936. 330 blz., B-1936-2
    - Wat kan geneeskundige voorzorg en behandeling voor lichamelijk gebrekkigen bereiken? Door Dr. J. van Assen. Rede met filmvertooning gehouden op de jaarvergadering van de Zuid-Hollandsche Vereeniging 'Het Groene Kruis', 23-10-1936 te Rotterdam. In: Ons Groene Kruis, januari 1937, blz. 1-6. (kopie)., B-1937-1
    - Constitution of The International Society for the Care of Cripples, June 1937. 6 blz., B-1937-2
    - Verslag van de vergadering van het Bestuur der CVLG, 19-2-1938. 1 blz., B-1938-1
    - Bedankbrieven van H.M. Koningin Wilhelmina, H.K.H. Prinses Juliana en Z.K.H. Prins Bernhard voor de aanbieding van een exemplaar van 'De zorg voor lichamelijk gebrekkigen', nr. 4 der geschriften der CVLG, resp. 23, 24 en 25 juli 1939. (Deze brochure is overigens niet in het CVLG-archief teruggevonden!)., B-1939-1
    - Adres verzonden door de Vereeniging van Lichamelijk Gebrekkigen aan de ministers van Onderwijs, Kunsten en Wetenschappen en van Sociale Zaken, dd. 10-3-1939. Betreft: de noodzakelijkheid van afzonderlijk onderwijs in de orthopaedie aan de Nederlandse universiteiten. (a. Doorslag, 9 blz.; b. Overdruk uit het Tijdschrift voor Sociale Geneeskunde, juni 1939, nr. 6. 4 blz.)., B-1939-2
    - Overzicht van de samenstelling van het bestuur van de CVLG, dd. 16-6-1939. 1 blz., B-1939-3
  - Diverse stukken., 1940-1952; 4
    - Financiële stukken (winst- en verliesrekeningen, balansen) over de periode 1940 t/m 1947 (Zie ook B-1935-1)., B-1940-1
    - Notulen van de vergadering van de CVLG op 24-2-1940 te Utrecht. 5 blz., B-1940-2
    - Uitnodiging voor de jaarvergadering van de CVLG op 1 maart 1941 te Utrecht. 1 blz., B-1941-1
    - Jaarverslag (van de CVLG) over 1941, uitgebracht in de algemene vergadering van 28-2-1942. 1 blz. (3 ex.)., B-1941-2
    - Notulen van de vergadering van het bestuur en leden op 28-2-1942 te Utrecht. 2 blz., B-1942-1
    - Correspondentie in verband met de aanstelling van Mej. H.H.P. Post als sociaal werkster bij de CVLG., B-1942-2
    - Brief van H.L. Fagel aan de heer Burgerhart, dd. 20-2-1943. Betreft: Onmogelijkheid om naar Rotterdam te komen voor het nazien van de rekening over 1942., B-1943-1
    - Algemene correspondentie, 1944, B-1944-1
    - 8rief van H. de Bie aan Dr. C. Banning, Bilthoven, Geneeskundig Hoofdinspecteur der Volksgezondheid, dd. 20-6-1944. Betreft: Stichting van een bureau voor voor- en nazorg, subsidiëring door de overheid., B-1944-2
    - Correspondentie in verband met de aanstelling van Mej. H.H.P. Post en instelling van een bureau voor voor- en nazorg., B-1945-1
    - Jaarverslag van de CVLG over 1944 en 1945, uitgebracht in de algemeene vergadering op 2-3-1946. 1 blz. (3 ex.)., B-1945-2
    - Correspondentie in verband met een circulaire aan de aangesloten organisaties over aanstelling van Mej. Post., B-1946-1
    - Stukken met betrekking tot de bestuursvergadering van 2-3-1946., B-1946-2
    - Overzichtje van aangesloten instellingen, maart 1946, 8-1946-4, B-1946-3
    - Correspondentie in verband met de overname door Mej. Post van het werk van het Koningin Emma Jubileumfonds., B-1946-4
    - Correspondentie met betrekking tot de relatie CVLG - AVO., B-1946-5
    - Correspondentie in verband met vertegenwoordiging in de ISWC., B-1946-6
    - Correspondentie in verband met het lidmaatschap van de Mytylstichting Amsterdam., B-1946-7
    - Stukken met betrekking tot de bestuursvergadering van 23-11-1946., B-1946-8
    - Algemene correspondentie, 1946, B-1946-9
    - Maandverslagen Mej. Post, maart - december 1946, B-1946-10
    - Jaarverslag 1946 van den secretaris., B-1946-11
    - Stratingh, Dr. J.S. Bijdrage tot het Onvolwaardigenprobleem; een onderzoek naar de sociale en economische positie der onvolwaardigen en arbeidsonvolwaardigen in een omschreven gedeelte van ons land. Assen, Van Gorcum, 1946. 430 blz. (Medische bibliotheek, nr. 98) (In bibliotheek Gehandicaptenraad onder nummer 2 D 107)., B-1946-12
    - Grootboek CVLG en NCVG, 1946 t/m 1954, B-1946-13
    - Toekenning subsidie 1946 en aanvraag subsidie 1947., B-1947-1
    - Auto Mej. Post., B-1947-2
    - Raad voor herstel van arbeidsgeschiktheid., B-1947-3
    - Afvaardiging in ISWC., B-1947-4
    - Frederiksoord., B-1947-5
    - Nieuwe leden., B-1947-6
    - Relatie CVLG - AVO., B-1947-7
    - Correspondentie tussen Mej. Post - voorzitter De Bie - secretaris Ter Horst., B-1947-8
    - Maandverslagen van Mej. Post, 1947, B-1947-9
    - Bestuurs- en ledenvergadering, 1-3-1947, B-1947-10
    - Diversen, 1947, B-1947-11
    - Subsidie, 1948, B-1948-1
    - Bestuursvergadering, 28-2-1948, B-1948-2
    - AVO/Federatie voor Gebrekkigenzorg., B-1948-3
    - Maandverslagen Mej. Post., B-1948-4
    - Nederlandse Maatschappij voor Nijverheid en Handel i.v.m. medische keuring., B-1948-5
    - Bestuursleden., B-1948-6
    - Oprichting provinciale commissie voor de volksgezondheid in Zuid-Holland., B-1948-7
    - Algemene correspondentie 1948., B-1948-8
    - Bestuursvergadering 11-6-1949., B-1949-1
    - R.K. Bond voor Lichamelijk Gebrekkigen St. Liduina., B-1949-2
    - Jaarverslag (van de CVLG) over 1949 + verslag van de maatschappelijk werkster over 1949 + notulen algemene ledenvergadering op 4-3-1950 + statuten CVLG + Reglement CVLG. 12 blz., B-1949-3
    - St. Liduina., B-1950-1
    - Algemene correspondentie, 1950, B-1950-2
    - Jaarverslag van de CVLG over 1950 + verslag over de bureauwerkzaamheden 1950 + notulen algemene ledenvergadering 24-11-1951 + resumé van de voordracht door Dr. H.G. van Balen op de algemene vergadering (over de zorg voor en de opvoeding van lichamelijk gebrekkigen) + verslag van de reis van Mej. Post naar Zweden. 16 blz., B-1950-3
    - Correspondentie met st. Liduina., B-1951-1
    - Stukken m.b.t. de oprichting van de Bond van Ouders van Spastische Kinderen (B0SK)., B-1951-2
    - Algemene correspondentie, 1951, B-1951-3
    - Stukken m.b.t. oprichting van de BOSK., B-1952-1
    - Correspondentie met St. Liduina., B-1952-2
    - Algemene correspondentie, 1952, B-1952-3
- Archief van de Nederlandse Centrale Vereniging voor Gebrekkigenzorg, 1952-1964, C
  - Diverse stukken., 1952-1956; 5
    - Statuten van de Nederlandse Centrale Vereniging voor Gebrekkigenzorg (NCVG), 30 september 1952. Bijvoegsel van de Nederlandse Staatscourant, nr. 190. 6 blz., C-1952-1
    - Verslagen van de vergaderingen van het dagelijks bestuur in 1953., C-1953-1
    - Verslag van de algemene ledenvergadering op 10-1-1953., C-1953-2
    - Verslag van de oriënterende bespreking van de redactiecommissie op 24-11-1953., C-1953-3
    - Stukken met betrekking tot de subsidie, 1953/1954, C-1953-4
    - Nederlandse Centrale Vereniging voor Gebrekkigenzorg (Algemeen artikel over de totstandkoming van de NCVG). 1953. 2 blz., C-1953-5
    - Jaarverslag 1953 NCVG, 7 blz., C-1953-6
    - Correspondentie met de leden., C-1953-8
    - Kennisgeving van het dagelijks bestuur van de NCVG (Terugblik op 1953 en opsomming van de bestaande commissies)., C-1954-1
    - Verslagen van de vergaderingen van het dagelijks bestuur in 1954., C-1954-2
    - Verslag van de algemene ledenvergadering op 13-3-1954. 4 blz., C-1954-3
    - Verslag van de vergaderingen van de redactie-commissie 1954., C-1954-4
    - Mededelingenblad, nr. 1, juli 1954. 15 blz., C-1954-5
    - Jaarverslag 1954 NCVG. 2 blz., C-1954-6
    - Correspondentie met betrekking tot financiën, subsidie en contributies., C-1954-7
    - Algemene correspondentie en correspondentie met de leden., C-1954-8
    - Stratingh, Dr. J.S. Samenleving en verminderde arbeidsgeschiktheid; bijdrage tot het probleem van de revalidatie der mindervaliden, deel II. Haarlem, Tjeenk Willink, 1954. 221 blz., C-1954-9
    - Verslagen van de vergaderingen van het dagelijks bestuur in 1955., C-1955-1
    - Verslag van de vergadering van het algemeen bestuur op 8-10-1955., C-1955-2
    - Verslag van de algemene ledenvergadering op 8-10-1955., C-1955-3
    - Huishoudelijk reglement, vastgesteld op 8-10-1955., C-1955-4
    - Mededelingenblad nr. 3, april 1955, C-1955-5
    - Redactievergadering, 20-5-1955, C-1955-6
    - Financiële correspondentie, 1955, C-1955-7
    - Correspondentie met de Algemene Nederlandse Vereniging 'Het Groene Kruis'., C-1955-9
    - Correspondentie met de Mytylstichting Utrecht., C-1955-10
    - Correspondentie met de BOSK., C-1955-11
    - Correspondentie met andere leden., C-1955-12
    - Diversen, 1955, C-1955-13
    - Jaarverslag NCVG, 1955, C-1955-14
    - Gewijzigde statuten 1956, 7-6-1956, C-1956-1
    - Werkprogramma, 1956, C-1956-2
    - Verslagen van de vergaderingen van het dagelijks bestuur in 1956., C-1956-3
    - Algemene ledenvergadering, 15-12-1956, C-1956-4
    - Overzicht van personen in NCVG-bestuur en -commissies., C-1956-5
    - Redactie-commissie, 1956, C-1956-6
    - Correspondentie tussen Mej. Post/C. Moulijn en de heer Stoop (secretaris)., C-1956-7
    - Council meeting ISWC, 16/18-8-1956, C-1956-8
    - Correspondentie met leden, 1956, C-1956-9
    - Diversen, 1956, C-1956-10
  - Diverse stukken., 1957-1958; 6
    - Verslagen van de vergaderingen van het algemeen bestuur, dagelijks bestuur en van de algemene ledenvergadering in 1957., C-1957-1
    - Subsidie., C-1957-2
    - Contacten met de overheid., C-1957-3
    - Redactie-commissie., C-1957-4
    - 7e ISWC-congres, 22/26-7-1957, C-1957-5
    - Correspondentie met leden., C-1957-6
    - Correspondentie, diversen., C-1957-7
    - Jaargang 1957 van het Tijdschrift voor Gebrekkigenzorg en Revalidatie., C-1957-Pl
    - Een brug tussen validen en invaliden (Een reeks levensbeschrijvingen van mensen met een handicap) Amsterdam, Ploegsma, 1957. 139 blz., C-1957-P2
    - Minder-validen in het Nederlands arbeidsproces (Overdruk en bundeling van het maart- en meinummer 1957 van het TGR). 95 blz., C-1957-P3
    - Maatschappelijk werk voor minder-validen (Overdruk van het december-nummer 1957 van het TGR). 56 blz., C-1957-P4
    - Verslagen van de vergaderingen van het algemeen en van het dagelijks bestuur in 1958., C-1958-1
    - Contacten met de overheid (inclusief subsidies, exclusief Raad voor Revalidatie)., C-1958-2
    - Redactie-commissie., C-1958-3
    - Correspondentie met leden., C-1958-4
    - Hoe kan de gehandicapte worden geholpen? Uitgave van de NCVG, 1958. 11 blz., C-1958-Pl
    - De zorg voor het gehandicapte kind in Nederland, 2e druk. Uitgave van de NCVG, 1958. 50 blz., C-1958-P2
    - Jaargang van het Tijdschrift voor Gebrekkigenzorg en Revalidatie., C-1958-P3
  - Diverse stukken., 1959; 7
    - Verslagen van de vergaderingen van het algemeen bestuur, het dagelijks bestuur en van de algemene ledenvergadering in 1959., C-1959-1
    - Contacten met de overheid., C-1959-2
    - Correspondentie met de leden., C-1959-3
    - Jaarverslag NCVG, 1959, C-1959-4
    - Rapport van de Raad voor Revalidatie over financiering van de revalidatie Overdruk TGR, mei 1959. 32 blz., C-1959-Pl
    - Jaargang 1959 van het Tijdschrift voor Gebrekkigenzorg en Revalidatie., C-1959-P2
    - Het zintuiglijk en lichamelijk gebrekkige kind; onder redactie van C.D. Moulijn. Lochem, De Tijdstroom, 1959. 124 blz., C-1959-P3
  - Boekhouding., 1950-1959; 8
  - Stukken betreffende het gebouw., 1957-1959; 9
  - Diverse stukken., 1960-1961; 10
    - Verslagen van de vergaderingen van het algemeen en dagelijks bestuur, 1960., C-1960-1
    - Stukken m.b.t. financiën en subsidie, 1960, C-1960-2
    - Jaarverslag 1960 NCVG., C-1960-3
    - Notulen van de eerste vergadering van de Multiple Sclerose Commissie van de NCVG, 29-9-1960, C-1960-4
    - Correspondentie met de leden, 1960, C-1960-5
    - Diversen, 1960, C-1960-6
    - Jaargang 1960 van het Tijdschrift voor Gebrekkigenzorg en Revalidatie., C-1960-Pl
    - Terugblik en perspectief, NCVG 1899 - 1959, 60 jaar. In: TGR, juli 1960, 95 blz., C-1960-P2
    - Voorzieningen voor invaliden in openbare gebouwen en in woningen. Uitgave van de NCVG, 1960. 4 blz., C-1960-P3
    - Housing for the disabled; dwellings for invalids moving about in wheel-chairs; dwellings for invalids moving about with the air of crutches; in samenwerking met Bouwcentrum Rotterdam. 48 blz., C-1960-P4
    - Moulijn, C.D.: Nieuwe levenskans: Revalidatie. AO-reeks nr. 789., C-1960-P5
    - K en O-cursus aan ouders van gebrekkige kinderen, Eindhoven 1960. 20 blz., C-1960-P6
    - Verslagen algemeen bestuur., C-1961-1
    - Verslag algemene vergadering, 4-3-1961, C-1961-2
    - Jaarverslag NCVG 1961., C-1961-3
    - Financiën en personeel., C-1961-4
    - Correspondentie met de leden., C-1961-5
    - Correspondentie met het ministerie van Sociale Zaken en Volksgezondheid., C-1961-6
    - Redactie-commissie., C-1961-7
    - Diversen, 1961, C-1961-9
    - Jaargang 1961 van het TGR., C-1961-Pl
    - Beschutte arbeid; inleidingen tot de Nederlandse studieconferentie. 150 blz., C-1961-P2
  - Diverse stukken., 1962; 11
    - Verslagen algemeen en dagelijks bestuur., C-1962-1
    - Verslag algemene vergadering, 11-5-1962, C-1962-2
    - Jaarverslag NCVG, 1962, C-1962-3
    - Financiën, subsidie, personeel., C-1962-4
    - Vertegenwoordiging in de Raad voor Revalidatie., C-1962-5
    - Correspondentie met de leden., C-1962-6
    - Stukken m.b.t. de nieuwe ziekenfondswet., C-1962-7
    - Diversen 1962., C-1962-8
    - De provinciale organisatie van de revalidatie in Nederland. Rapport van de Raad voor Revalidatie, 1962. 18 blz., C-1962-Pl
    - Jaargang 1962 van het Tijdschrift voor Gebrekkigenzorg en Revalidatie., C-1962-P2